# 请教陈版，基金管理公司对于基金的核算问题

提问人：wenzhanghui 时间：2016-11-24 12:39:19
基金管理公司对于其设立的基金，如果按照可供出售金融资产核算并需要确认该笔投资的公允价值，如果依据合伙人协议，对于基金管理公司退出时可获得的收益，有的有上限限制（如收益最高为10%），有的规定有超额收益。那么对于这些基金在每一期的公允价值计量时，是仅依据持股比例即乘以总共的公允价值进行确认该笔投资的公允价值？还是需以本期期末退出为假设，按照合伙人协议的约定方式，计算该笔投资的公允价值？

回答人：chenyiwei
应该是后者，以本期期末退出为假设，按照合伙人协议的约定方式，计算该笔投资的公允价值，即假设在期末退出情况下可获得的利益的金额。